臺灣臺北地方法院交通事件裁定　　　　 96年度交聲字第312號
　　原處分機關　臺北市交通事件裁決所
　　聲明異議人
　　即受處分人　甲○○
上開受處分人因違反道路交通管理處罰條例案件，對臺北市交通
事件裁決所於中華民國九十六年三月十五日所為之處分（北市裁
二字第裁二二—Ａ三Ｌ六二七二一七號）聲明異議，本院裁定如
下：
    主  文
原處分撤銷。
甲○○不罰。
    理  由
一、按犯罪事實應依證據認定之，無證據不得認定其犯罪事實，
    刑事訴訟法第一百五十四條定有明文。次按認定犯罪事實所
    憑之證據，雖不以直接證據為限，間接證據亦包括在內；然
    而無論直接或間接證據，其為訴訟上之證明，須於通常一般
    之人均不致有所懷疑，而得確信其為真實之程度者，始得據
    為有罪之認定，倘其證明尚未達到此一程度，而有合理之懷
    疑存在時，事實審法院復已就其心證上理由予以闡述，敘明
    其如何無從為有罪之確信，因而為無罪之判決，尚不得任意
    指為違法，最高法院則著有七十六年臺上字第四九八六號判
    例要旨可參，而法院受理交通事件，依據道路交通處罰條例
    第八十九條前段之規定準用刑事訴訟法之規定，亦即法院於
    受理交通聲明異議事件時，如經證據調查之程序，就原處分
    機關認定行為人違反道路交通管理處罰條例之事實仍存有合
    理之懷疑而無法達到確信為真實之程度，本院即應基於罪疑
    唯輕之原則為有利於行為人之解釋，作對行為人有利之認定
    。
二、本件原處分意旨略以：受處分人即聲明異議人甲○○於民國
    九十六年一月五日上午十一時三十五分許，將其所有車牌號
    碼為ＣＬＲ—一五五號重型機車停放在臺北市○○路設有禁
    止停車標誌之處所，為臺北市政府警察局交通警察大隊陳文
    宣警員發覺，認受處分人係違反道路交通管理處罰條例第五
    十六條第一項第四款之規定，拍攝照片採證並開立北市警交
    大字第Ａ三Ｌ六二七二一七號之舉發通知單逕行舉發，受處
    分人依據舉發通知單所定應到日期、地點，於九十六年二月
    七日至原處分機關臺北市交通事件裁決所提出陳述書聽候裁
    罰，原處分機關遂於同年三月十五日依據道路交通管理處罰
    條例第五十六條第一項第四款規定，裁處罰鍰新臺幣六百元
    之處分。
三、訊據受處分人辯稱：當時伊係停放在繪有機車停車格之人行
    道上，因遭人移動始移至禁止停車之人行道上等語，並提出
    相關位置圖供參。經查：觀諸卷附之採證照片四張，受處分
    人所有之上開機車雖於拍攝當時係停放在未繪有機車停車格
    之人行道上，然受處分人所有上開機車停放之位置距離繪有
    機車停車格之處僅約二、三公尺，而由重型機車之重量以觀
    ，亦確有遭人自機車停車格內移至機車停車格外之可能，是
    受處分人上開所辯，並非無發生之可能，本案既就受處分人
    是否有原處分機關所指違反道路交通管理處罰條例之行為仍
    存有上開合理之懷疑，本院即應依據上開規定及說明為有利
    於受處分人之解釋而認受處分人並無在禁止停車之處所停車
    之行為，舉發單位及原處分機關對於本件遽以舉發及裁罰，
    顯與法未合，原處分人提出本件聲明異議為有理由，爰將原
    處分撤銷並為不罰之諭知。
據上論斷，應依道路交通案件處理辦法第二十條前段，裁定如主
文。
中　　華　　民　　國　　96　　年　　3 　　月　　28　　日
                        臺灣臺北地方交通法庭
                            法  官  唐于智
上正本證明與原本無異。
如不服本裁定，應於裁定送達後5 日內向本院提出抗告狀。
                            書記官  李玟郁
中　　華　　民　　國　　96　　年　　4 　　月　　2 　　日
